【裁判字號】    89,沙簡上,353
【裁判日期】    900910
【裁判案由】    竊盜
【裁判全文】
臺灣臺中地方法院刑事判決                      八十九年度沙簡上字第三五三號
    上  訴  人  臺灣臺中地方法院檢察署檢察官
    被      告  甲○○
右上訴人因被告犯竊盜案件，不服臺灣臺中地方法院沙鹿簡易庭八十九年度沙簡字第
四九二號中華民國八十九年九月二十二日第一審簡易判決（聲請案號：臺灣臺中地方
法院檢察署八十九年度偵字第一四○一七號、第一六四六一號），提起上訴，及移送
併案審理（八十九年度偵字第一二一八二號），本院管轄第二審合議庭判決如左：
    主      文
原判決撤銷。
甲○○共同連結夥三人以上，續攜帶兇器竊盜，處有期徒刑拾月。
扣案之鐵剪壹支，沒收。
    事      實
一、甲○○意圖為自己不法之所有，並基於概括之犯意，先於民國（下同）八十九年
    四月十九日凌晨一時許，夥同鄭方良、蔡銘偉、張玉芳（均由檢察官另案偵查，
    均已滿二十歲），基於共同犯意之聯絡及行為分擔，共乘懸掛車牌號碼（下同）
    ＤＨ－四八五二號小貨車之贓車（贓物部分亦由檢察官另案偵查），至台中縣烏
    日鄉○○路三一八之一號前，徒手共同搬運置於該處地面許福壽所有之排風機二
    組，而竊取之。惟適有員警巡邏經過該處，發覺可疑而當場查獲，然鄭方良、張
    玉芳二人則趁警不注意之際而逃逸。甲○○復延續先前之犯意，又於同年七月二
    日凌晨三時許，夥同有犯意聯絡之乙○○（未上訴，已確定）駕駛ＹＹ－一○六
    五號自用小客車，並攜帶客觀上具有危險性之鐵剪乙支，至台中縣沙鹿鎮○○路
    二六五之二號前，將置於該處空地上李  所有之電纜線，以鐵剪將之剪成一截、
    一截計九十八公斤，而後將之搬入上開小客車後面之行李箱處，而竊取之，惟於
    其二人於上址休息之際，亦適為巡邏之員警，發覺可疑而當場查獲，並扣得上開
    二人所有之鐵剪乙支。
二、案經臺中縣警察局清水分局報請臺灣臺中地方法院檢察署檢察官偵查起訴，及同
    右檢察署檢察官移送併辦。
    理      由
一、訊據被告甲○○對於右揭時地，分別夥同鄭方良、蔡銘偉、張玉芳、乙○○竊取
    許福壽、李  所有之上開排風機二組、電纜線等事實，固供承不諱。核與蔡銘偉
    於警訊、偵查中（見台灣台中地方法院檢察署八十九年度偵字第一二一八二號偵
    查卷內）及乙○○於警訊中、偵查及本院調查中供述情相符（見同右檢察署八十
    九年度偵字第一四○一七號偵查卷第十一至十四頁及八十九年度核退字第二五四
    五號偵查卷第二、三頁）。並據被害人許福壽警於訊、李  於警訊及本院調查中
    （本院九十年二月二七日訊問筆錄）指述甚明。復有被害人李  領回贓物領據乙
    紙（第一四○一七號偵查卷第十六頁）及照片二十一幀（同右偵查卷第二十一至
    二十八頁及第一二一八二號偵查卷內），在卷可稽。是被告自白部分，核與事實
    相符。惟被告辯稱：伊並未攜帶上開扣案之鐵剪去竊取電纜線，伊與乙○○到現
    場時，已見電纜線已被剪成一截、一截，而鐵剪置於該處地面上，並非伊二人帶
    去的云云。然查，上開ＹＹ－一○六五號小客車係由乙○○駕駛至前開處所，鐵
    剪在車上乙情，業據被告於警訊中陳明（見一四○一七號偵查卷第十三頁背面）
    。參諸，被害人李於本院調查中稱：「在沙鹿鎮○○路二六五之二號這電纜線，
    原來是整條的，並非一段一段，鐵剪並不是我（指李）的」等語（見同右調查筆
    錄）。參以，由照片上開電纜之長度適足以置入被告所駕至現場之小客車後之行
    李箱內，數量亦多。足見係被告以扣案之鐵剪剪成一截一載，而非伊二人至現場
    即已剪好。是以被告上開所辯，不足採信。又被告及鄭方良、蔡銘偉、張玉芳、
    乙○○分別對於前開排風機、電纜線等物，亦無任何民事上之權利，是被告顯有
    不法意圖。又被告與鄭方良、蔡銘偉、張玉芳、乙○○等人，竊取得上開排風機
    、電纜線等物，其目的係為變價以供其等花用，顯有對於所竊取之上開物品欲以
    所有人自居之心理狀態，是被告亦具有所有之意圖。此外，復有扣案之鐵剪乙支
    可佐。是以本件事證明確，被告犯行堪以認定。
二、按刑法第三百二十一條第一項第三款之攜帶兇器竊盜罪，係以行為人攜帶兇器竊
    盜為其加重條件，此所謂兇器，其種類並無限制，凡客觀上足對人之生命、身體
    、安全構成威脅，具有危險性之兇器均屬之，且祇須行竊時攜帶此種具有危險性
    之兇器為已足，並不以攜帶之初有行兇之意圖為必要。查本件扣案之鐵剪，經當
    庭勘驗，認足以為殺傷人生命、身體之器械，顯為具有危險性之兇器。是核被告
    持上開兇器而竊取前開電纜線之行為，係犯刑法第三百二十一條第一項第三款之
    攜帶兇器竊盜罪。此部分其與乙○○間，有犯意之聯絡，行為之分擔，均為共同
    正犯。另被告夥同鄭方良、蔡銘偉、張玉芳竊取排風機之行為，係犯同條項第四
    款結夥三人以上竊盜罪。此部其與鄭方良、蔡銘偉、張玉芳間，有犯意之聯絡，
    行為之分擔，均為共同正犯。被告先後二次竊盜犯行，時間緊接，方法相同，基
    本犯罪構成要件相同，顯係基於概括犯意反覆為之，依連續犯規定論以一罪（即
    刑法第三百二十一條第一項第三、四款之加重竊盜罪），並依法加重其刑。原審
    予以論科，固非無見，惟如前述，原審既未及審酌前開被告經移送併辦部分之犯
    行，容有未洽。又被告因另違反毒品危害防制條例案件，經本院於八十九年十二
    月十五日判處有期徒刑六月，此有台灣高等法院被告全國前案紀錄表可稽。是原
    審予以諭知原告緩刑亦有未當，應由本院撤銷原審判決，並自為判決。爰審酌被
    告犯罪情節、動機、目的、手段、竊盜之次數、被害人所受損害程度及被告犯罪
    後態度尚稱良好等一切情狀，乃量處如主文所示之刑。至扣案之鐵剪乙支為被告
    或共犯乙○○所有，並為其二人犯罪竊盜所用之物，業經查明，應依刑法第三十
    八條第一項第二款規定，為沒收之諭知，併予敘明。
據上論斷，應依刑事訴訟法第四百五十五條之一第一項、第三項、第三百六十九條第
一項前段、第三百六十四條、第二百九十九條第一項前段，刑法第二十八條、第五十
六條、第三百二十一條第一項第三款、第四款、第三十八條第一項第二款，判決如主
文。
中      華      民      國      九十      年      九      月      十    日
                                            臺灣台中地方法院刑事第三庭
                                                審判長法  官  唐  光  義
                                                      法  官  黃  峻  隆
                                                      法  官  陳  添  喜
右正本證明與原本無異。
本件不得上訴。
                                                      書記官
中      華      民      國      九十      年      九     月       十    日
附錄論罪科刑法條
刑法第三百二十一條：
犯竊盜罪而有左列情形之一者，處六月以上五年以下有期徒刑：
一  於夜間侵入住宅或有人居住之建築物、船艦，或隱匿其內而犯之者。
二  毀越門扇、牆垣或其他安全設備而犯之者。
三  攜帶兇器而犯之者。
四  結夥三人以上而犯之者。
五  乘火災、水災或其他災害之際而犯之者。
六  在車站、埠頭而犯之者。
前項之未遂犯罰之。


司法院資訊處製作；財團法人民間司法改革基金會備份。
